臺灣桃園地方法院刑事判決　　　　　　 99年度簡上字第932號
公　訴　人　臺灣桃園地方法院檢察署檢察官
上　訴　人　魏燕英
上列上訴人即被告因違反電業法案件，不服本院民國99年10月26
日99年度壢簡字第1147號第一審判決（聲請簡易判決處刑案號：
99年度偵字第7605號），提起上訴，本院管轄之第二審合議庭判
決如下：
    主  文
上訴駁回。
魏燕英緩刑貳年。
    事實及理由
一、本案經本院審理結果，認原審以被告犯電業法第106 條第3
    款之竊電罪，量處拘役50日，並諭知易科罰金之折算標準為
    以新臺幣（下同）1 千元折算1 日，核其認事用法及量刑均
    無不當，應予維持，茲引用第一審判決書記載之事實、證據
    及理由（如附件）。
二、被告上訴意旨略以：上訴人坦承犯行，且已與告訴人臺灣電
    力股份有限公司達成和解，請求宣告緩刑，給予上訴人自新
    之機會等語。經查：原審認事用法並無不當，上訴人提起上
    訴自無理由，應予駁回。然審酌上訴人坦認犯行，與告訴人
    達成和解，已於98年12月23日繳付現金7,474 元，剩餘9 萬
    5,000 元，自99年1 月20日至100 年2 月20日，分14期，每
    月繳款6,800 元，總計繳付10萬2,474 元並已全數清償完畢
    乙情，有臺灣電力股份有限公司桃園營業處99年12月13日D
    桃園字第09912001141 號函、臺灣電力公司用電實地調查書
    、追償電費計算單98年11月26日實調書編號0000000 號、陳
    情書各1 份在卷可稽（參見本院簡上字卷第12頁、第23頁至
    第25頁），復經告訴代理人林木森到庭陳述及告訴人臺灣電
    力公司桃園營業處出具上開函文同意給予上訴人自新機會等
    語甚詳（參見上開本院簡上字卷第12頁及第20頁反面），堪
    認上訴人深具悔意，經此偵審程序及刑之宣告後，應知警惕
    而無再犯之虞，又上訴人前未曾因故意犯罪受有期徒刑以上
    刑之宣告，有臺灣高等法院被告前案紀錄表1 紙附卷可稽，
    符合刑法第74條第1 項第1 款之要件，本院因認對於上訴人
    宣告之刑，以暫不執行為適當，爰宣告緩刑2 年，以啟自新
    。
據上論斷，應依刑事訴訟法第455 條之1 第1 項、第3 項、第36
8 條、第373條，刑法第74條第1 項第1 款，判決如主文。
本案經檢察官吳靜怡到庭執行職務。
中    華    民    國    100     年    3    月    9    日
                  刑事第五庭  審判長法  官  潘政宏
                                    法  官  劉淑玲
                                    法  官  石蕙慈
以上正本證明與原本無異。
不得上訴。
                                    書記官  羅婉榕
中    華    民    國   100    年    3     月    10    日
附錄本案論罪科刑法條
電業法第106 條
（罰則—竊電）
有左列行為之一者為竊電，處5 年以下有期徒刑、拘役或500 元
以下罰金：
1 未經電業供電，而在其供電線路上私接電線者。
2 繞越電度表或其他計電器，損壞或改動表外之線路者。
3 損壞或改變電度表、無效電力計、其他計電器之構造，或以其
  他方法使其失效不準者。
4 在電價較低之線路上，私接電價較高之電器者。
5 包燈用戶，在原定電燈盞數及瓦特數以外，私自增加盞數或瓦
  特數者。
6 電力用戶，在原申請馬力數、瓩數或仟伏安數以外，私自增加
  馬力數瓩數或仟伏安數者。